【裁判字號】    95,抗,24
【裁判日期】    950308
【裁判案由】    本票裁定
【裁判全文】
臺灣桃園地方法院民事庭裁定              95年度抗字第24號
抗  告  人  麥斯特能源科技股份有限公司
兼上 1  人
法定代理人  乙○○
抗  告  人  甲○○
上列抗告人與相對人匯豐汽車股份有限公司間因本票裁定事件，
抗告人對於民國94年11月3 日本院94年度票字第11735 號第一審
裁定提起抗告，本院裁定如下：
    主  文
抗告駁回。
抗告程序費用由抗告人負擔。
    理  由
一、本件抗告意旨略以：相對人於民國（下同）94年3 月22售予
    抗告人之中華牌小客貨車乙輛（牌照號碼：7886-KQ 、引擎
    號碼4G63Z0000000號）業經相對人於94年11月17日派員執行
    解除聲請人之占有，並點交與相對人取回，有鈞院民事執行
    處94執喜字第30349 號函文可稽，此舉實即解除雙方就系爭
    車輛之買賣契約，則相對人自當將抗告人於買賣當時所擔保
    票款之系爭本票發還抗告人，始符法紀，否則，相對人同時
    取回系爭車輛，並聲請系爭本票裁定，豈非等於獲得不當得
    利，又無權占有保證金，並聲明廢棄系爭本票裁定、將系爭
    本票款返還抗告人、宣告抗告人買賣契約之擔保責任已消滅
    ，及抗告費用由相對人負擔等語。
二、按執票人向本票發票人行使追索權時，得聲請法院裁定後強
    制執行，票據法第123 條定有明文。又本票執票人，依上開
    規定聲請法院裁定許可對發票人強制執行，係屬非訟事件，
    此項聲請之裁定，及抗告法院之裁定，僅依非訟事件程序，
    以審查強制執行許可與否，並無確定實體上法律關係存否之
    效力，如發票人就票據債務之存否有爭執時，應由發票人提
    起確認之訴，以資解決，法院仍應許強制執行之裁定（最高
    法院56年台抗字第714 號、57年台抗字第76號判例意旨參照
    ）。經查，相對人執有抗告人於94年3 月21日共同簽發之系
    爭本票1 紙，並免除作成拒絕證書，相對人已於票載到期日
    94年10月21日提示，惟未獲付款，業據相對人提出系爭本票
    為證，原裁定准許強制執行，即無不合。再抗告人所述上揭
    情詞縱然屬實，亦屬實體上糾葛，應由抗告人另循民事訴訟
    ，以資解決，尚非本件非訟程序所得加以審究。抗告意旨求
    予廢棄原裁定，系爭本票款返還抗告人等，為無理由，應予
    駁回。
三、依非訟事件法第46條、第21條第2 項，民事訴訟法第495 條
    之1 第1 項、第449 條第1項 、第78條規定，裁定如主文。
中    華    民    國    95    年    3     月     8    日
                民事第二庭  審判長法  官  劉克聖
                                  法  官  張震武
                                  法  官  李昆南
以上正本係照原本作成。
本件僅得以適用法規顯有錯誤為理由，並經本院許可，始得提起
再抗告。
中    華    民    國    95    年     3    月     8    日
                                  書記官  林吟玲


司法院資訊處製作；財團法人民間司法改革基金會備份。
